Images du répertoire du notaire Hugues Prudent Ponyer pour l'étude XXXII
Archives nationales de France
Images du répertoire du notaire Hugues Prudent Ponyer pour l'étude XXXII
7 août 1686 - 21 août 1709
MC/RE/XXXII/1
Etude XXXII; Ponyer, Hugues-Prudent
Un registre
Archives nationales de France
Minutes et répertoires: la loi 2008-696 du 15 juillet 2008 relative aux archives a fixé à 75 ans à compter de la date de l'acte, ou à 25 ans à compter de la date du décès de l'intéressé si ce délai est plus bref, le délai de communication des minutes et répertoires des notaires; ce délai est porté à 100 ans à compter de la date de l'acte si le document se rapporte à un mineur (code du Patrimoine, articles L213-2, 4e d et 5e).
Autres documents de l'étude (dossiers de clients, comptabilité...): s'agissant d'archives privées, ces documents sont communicables selon les modalités fixées par le déposant ou le donateur.
Certains documents ne sont pas accessibles sous leur forme originale en raison de leur mauvais état de conservation.
Registres entrés aux Archives nationales en 1944.
406 feuillets de papier manuscrits, hauteur 35 x largeur 24 cm composé de 3 cahiers foliotés par le notaire. Le registre est en mauvais état.
Registre folioté en 2004 (foliotation non visible à l'écran)
Images des répertoires de l’étude XXXII
Archives de l'étude XXXII
répertoire d'officier public ministériel
- Répertoire chronologique pour la période du 7 août 1686 au 21 août 1709, 7 août 1686 - 21 août 1709; MC/RE/XXXII/1
  Le répertoire est composée de deux parties contient les informations suivantes: 1. date du jour; 2. nature de l'acte; 3. nom, prénom des parties.
  répertoire
  - Page de titre, 1 r°; 1 feuillet
  - Liste chronologique des minutes pour la période du 7 août au 30 décembre 1686, 7 août - 30 décembre 1686; 2 r°-4 r°; 3 feuillets
  - Liste chronologique des minutes pour la période du 2 janvier au 29 décembre 1687, 2 janvier - 29 décembre 1687; 4 v°-17 r°; 14 feuillets
  - Liste chronologique des minutes pour la période du 1er janvier au 31 décembre 1688, 1er janvier - 31 décembre 1688; 17 r°-36 r°; 20 feuillets
  - Liste chronologique des minutes pour la période du 1er janvier au 31 décembre 1689, 1er janvier - 31 décembre 1689; 36 v°-55 v°; 20 feuillets
  - Liste chronologique des minutes pour la période du 1er janvier au 29 décembre 1690, 1er janvier - 29 décembre 1690; 55 v°-73 v°; 19 feuillets
  - Liste chronologique des minutes pour la période du 2 janvier au 31 décembre 1691, 2 janvier - 31 décembre 1691; 74 r°-89 v°; 16 feuillets
  - Liste chronologique des minutes pour la période du 1er janvier au 31 décembre 1692, 1er janvier - 31 décembre 1692; 90 r°-107 r°; 18 feuillets
  - Liste chronologique des minutes pour la période du 1er janvier au 31 décembre 1693, 1er janvier - 31 décembre 1693; 107 v°-122 r°; 16 feuillets
  - Liste chronologique des minutes pour la période du 1er janvier au 31 décembre 1694, 1er janvier - 31 décembre 1694; 122 r°-139 r°; 18 feuillets
  - Liste chronologique des minutes pour la période du 1er janvier au 31 décembre 1695, 1er janvier - 31 décembre 1695; 139 r°-157 v°; 19 feuillets
  - Liste chronologique des minutes pour la période du 2 janvier au 30 décembre 1696, 2 janvier - 30 décembre 1696; 158 r°-174 v°; 17 feuillets
  - Liste chronologique des minutes pour la période du 2 janvier au 31 décembre 1697, 2 janvier - 31 décembre 1697; 174 v°-190 r°; 17 feuillets
  - Liste chronologique des minutes pour la période du 1er janvier au 31 décembre 1698, 1er janvier - 31 décembre 1698; 190 r°-211 r°; 22 feuillets
  - Liste chronologique des minutes pour la période du 1er janvier au 31 décembre 1699, 1er janvier - 31 décembre 1699; 211 r°-233 v°; 23 feuillets
  - Liste chronologique des minutes pour la période du 1er janvier au 31 décembre 1700, 1er janvier - 31 décembre 1700; 234 r°-252 v°; 19 feuillets
    Les constitutions de rentes se trouvent à la fin des actes de l'année.
  - Liste chronologique des minutes pour la période du 1er janvier au 31 décembre 1701, 1er janvier - 31 décembre 1701; 253 r°-268 v°; 16 feuillets
  - Liste chronologique des minutes pour la période du 2 janvier au 30 décembre 1702, 2 janvier - 30 décembre 1702; 269 r°-282 v°; 14 feuillets
  - Liste chronologique des minutes pour la période du 3 janvier au 30 décembre 1703, 3 janvier - 30 décembre 1703; 282 v°-298 v°; 17 feuillets
  - Liste chronologique des minutes pour la période du 2 janvier au 2 juillet 1704, 2 janvier - 2 juillet 1704; 299 r°-305 v°; 7 feuillets
  - Liste chronologique des minutes pour la période du 2 juillet au 31 décembre 1704, 2 juillet - 31 décembre 1704; 337 bis r°-344 r°; 8 feuillets
  - Liste chronologique des minutes pour la période du 2 janvier au 31 décembre 1705, 2 janvier - 31 décembre 1705; 344 v°-360 v°; 17 feuillets
  - Liste chronologique des minutes pour la période du 1er janvier au 31 décembre 1706, 1er janvier - 31 décembre 1706; 361 r°-383 v°; 23 feuillets
  - Liste chronologique des minutes pour la période du 1er janvier au 31 décembre 1707, 1er janvier - 31 décembre 1707; 383 v°-406 v°; 24 feuillets
  - Liste chronologique des minutes pour la période du 1er janvier au 31 décembre 1708, 1er janvier - 31 décembre 1708; 306 r°-325 v°; 20 feuillets
  - Liste chronologique des minutes pour la période du 1er janvier au 21 août 1709, 1er janvier - 21 août 1709; 325 r°-337 v°; 20 feuillets